臺灣桃園地方法院刑事判決
111年度易字第83號
公  訴  人  臺灣桃園地方檢察署檢察官
被      告  吳松達

                    籍設桃園市○○區○○○街000號（桃園○○○○○○○○○）

上列被告因竊盜等案件，經檢察官提起公訴（110年度調偵緝字
第96號、110年度調偵緝字第97號），本院判決如下：
    主  文
吳松達犯踰越安全設備竊盜罪，處有期徒刑陸月，如易科罰金，
以新臺幣壹仟元折算壹日。緩刑貳年。
被訴侵入建築物及毀損部分，公訴不受理。    
    事  實
一、吳松達前為址設桃園市○○區○○○0000巷00號之成銓科技有限
    公司（下稱成銓公司）工廠之員工，成銓公司代表人李文彩
    原將上址工廠2樓提供吳松達住宿，而吳松達民國109年9月2
    日遷離上開處所。吳松達竟於同年10月15日晚間11時許（起
    訴書誤載為同年月16日上午7時30分），竟意圖為自己不法之
    所有，基於踰越安全設備竊盜之犯意，未徵得李文彩之同意
    ，自屋簷踰越安全設備進入上開處所，徒手竊取李文彩所有
    之貨車鑰匙1副及房間鑰匙1支而得手。嗣於同年月16日上午7
    時30分許欲離去時，為警當場查獲
二、案經李文彩訴由桃園市政府警察局八德分局移送臺灣桃園地
    方檢察署（下稱桃園地檢署）檢察官偵查後起訴。
    理  由
甲、有罪部分
壹、程序部分：
一、按被告以外之人於審判外之言詞或書面陳述，除法律有規定
    者外，不得作為證據；又被告以外之人於審判外之陳述，雖
    不符合同法第159 條之1 至第159 條之4 之規定，但經當事
    人於審判程序同意作為證據，法院審酌該言詞陳述或書面陳
    述作成時之情況，認為適當者，亦得為證據；當事人、代理
    人或辯護人於法院調查證據時，知有第159 條第1 項不得為
    證據之情形，而未於言詞辯論終結前聲明異議者，視為有前
    項之同意，刑事訴訟法第159 條第1 項及第159 條之5 分別
    定有明文。查當事人就下述供述證據方法之證據能力，於言
    詞辯論終結前均未聲明異議，而經本院審酌各該證據方法之
    作成時，並無其他不法之情狀，均適宜為本案之證據，依刑
    事訴訟法第159 條之5 之規定，有證據能力。
二、其餘資以認定本案犯罪事實之非供述證據，亦查無違反法定
    程序取得之情，依刑事訴訟法第158 條之4 規定反面解釋，
    洵具證據能力。
貳、實體部分：
一、上開事實，業據被告吳松達於本院審理時坦承不諱（本院卷
    第50頁、第54頁），核與證人即告訴人成銓公司代表人李文
    彩於警詢及偵查中之證述（第427號偵查卷第25頁、第97號
    偵查卷第99頁正反面）相符，並有上開貨車1副及房間鑰匙1
    支扣案可佐，堪認被告上開任意性自白核與事實相符，可以
    採信。綜上，本件事證明確，被告犯行可以認定，應依法論
    科。
二、論罪科刑
  ㈠核被告吳松達所為，係犯刑法第321 條第1 項第2 款之踰越
    安全設備竊盜罪。
  ㈡爰以行為人之責任為基礎，審酌被告正值壯年，不思以正當
    手段獲取財物，竟圖不勞而獲恣意竊取告訴人財物之行為，
    欠缺尊重他人之觀念，所為實不足取，惟念其犯後終能坦承
    犯行，犯後態度尚可，且所竊財物均已發還告訴人李文彩，
    並已與告訴人達成調解，告訴人所受損害已獲減輕，兼衡其
    智識程度、生活狀況、犯罪之動機、素行、犯罪手段、所竊
    取財物之價值等一切情狀，量處如主文所示之刑，並諭知易
    科罰金之折算標準，以資懲儆。至被告所竊取上開上開貨車
    鑰匙1副及房間鑰匙1支，業均已發還告訴人，此有領據在卷
    可參（見第33頁），且其餘扣案物均與本案無關，爰均不另
    宣告沒收，附此敘明。
三、又被告吳松達前未曾因故意犯罪受有期徒刑以上刑之宣告乙
    節，此有上揭被告前案紀錄表可稽，其僅因一時失慮，致偶
    罹刑典，其於本院審理時尚能坦承犯行，且已與告訴人李文
    彩達成調解，良有悔意，信其經此偵審程序及科刑教訓後，
    應知所警惕，當無再犯之虞，本院因認前開刑之宣告以暫不
    執行為適當，爰依刑法第74條第1 項第1 款規定，諭知緩刑
    2 年，以勵自新。　　 
貳、公訴不受理部分：
一、公訴意旨略以：被告吳松達於109年9月22日晚間10時許，未
    徵得告訴人李文彩之同意，擅自闖入上址工廠內，徒手破壞
    其內之3.5噸大貨車右側輔助水箱，電動馬達切割機、自動旋
    轉加工機電路板、空冷氬焊機、浴室門、中型冰箱電源箱遭剪
    斷及冷凍庫、馬桶水箱浮球等物品，而致令不堪使用，足生損
    害於告訴人，因認被告涉犯刑法第306條第1項之侵入他人建
    築物及同法第354條之毀損他人物品罪嫌云云。
二、按告訴乃論之罪，告訴人於第一審辯論終結前得撤回其告訴
    ，又告訴經撤回者，應諭知不受理之判決，刑事訴訟法第23
    8條第1項、第303條第3款定有明文。
三、查告訴人李文彩告訴被告吳松達侵入住宅及毀損案件，檢察
    官認被告係觸犯刑法第306條第1項之侵入他人建築物及同法
    第354條之毀損他人物品罪，依同法第308 條及第357 條之
    規定，皆須告訴乃論，須告訴乃論。茲據告訴人具狀撤回告
    訴，有刑事撤回告訴狀1紙附卷可稽（見本院卷第59頁），
    依照前開說明，爰諭知不受理之判決。
據上論斷，應依刑事訴訟第299 條第1項前段、第303 條第3 款
及第307 條，判決如主文。
本案經檢察官李旻蓁提起公訴、經檢察官林鈺瀅到庭執行職務。
 
中　　華　　民　　國　　111 　年　　3 　　月　　31　　日
                  刑事第十四庭  法　官  程欣儀
以上正本證明與原本無異。
如不服本判決應於收受判決後20日內向本院提出上訴書狀，並應
敘述具體理由。其未敘述上訴理由者，應於上訴期間屆滿後20日
內向本院補提理由書(均須按他造當事人之人數附繕本)「切勿逕
送上級法院」。 
　　　　　　　　　　　　　　　  書記官　沈詩婷         
中　　華　　民　　國　　111 　年　　3 　　月　　31　　日
中華民國刑法第321條
犯前條第1項、第2項之罪而有下列情形之一者，處6月以上5年以
下有期徒刑，得併科50萬元以下罰金：
一、侵入住宅或有人居住之建築物、船艦或隱匿其內而犯之。
二、毀越門窗、牆垣或其他安全設備而犯之。
三、攜帶兇器而犯之。
四、結夥三人以上而犯之。
五、乘火災、水災或其他災害之際而犯之。
六、在車站、港埠、航空站或其他供水、陸、空公眾運輸之舟、
    車、航空機內而犯之。
前項之未遂犯罰之。